【裁判字號】    89,訴,392
【裁判日期】    890720
【裁判案由】    槍砲彈藥刀械管制
【裁判全文】
臺灣板橋地方法院刑事判決                          八十九年度訴字第三九二號
    公  訴  人  臺灣板橋地方法院檢察署檢察官
    被      告  丙○○
    選任辯護人  張洪昌律師
右列被告因槍砲彈藥刀械管制條例案件，經檢察官提起公訴（八十八年度偵字第一八
一一六號），本院判決如左：
    主  文
丙○○未經許可，持有可發射子彈具有殺傷力之槍枝，累犯，處有期徒刑壹年貳月，
併科罰金新台幣拾萬元，罰金如易服勞役以新台幣玖佰元即銀元佰元折算壹日。扣
案仿ＣＯＬＴ廠半自動手槍製造之四五手槍壹枝（含彈匣壹個、槍枝管制編號000
0000000號）、子彈參發均沒收。
    事  實
一、丙○○曾因傷害等案件，於民國八十四年六月二十九日，經台灣台北地方法院以
    八十四年度重訴字第一０號判處有期徒刑一年，於八十五年二月六日經台灣高等
    法院駁回上訴確定，於八十七年五月十日縮刑期滿執行完畢。詎猶不知悔改，明
    知具有殺傷力之各式槍砲未經中央主管機關許可，不得持有，竟未經許可，自八
    十八年七月二十六日（起訴書誤載為八十八年七月十五日）前不詳之某日起，在
    臺北縣中和市○○路一八二號十四樓，持有仿ＣＯＬＴ廠半自動手槍製造之四五
    手槍一枝（含彈匣一個、槍枝管制編號0000000000號）、子彈四發。
    嗣於八十八年七月二十六日下午三時五十分許，為警於上址查獲，並扣得仿ＣＯ
    ＬＴ廠半自動手槍製造之四五手槍一枝（含彈匣一個）、子彈四發。
二、案經臺北市政府警察局松山分局報請台灣板橋地方法院檢察署檢察官偵查起訴。
    理  由
一、訊據被告丙○○矢口否認有何持有改造四五手槍及子彈之犯行，並辯稱：扣案之
    槍枝及子彈不是我的，可能是告發我的人放的。我在羈押期間同所人犯乙○○曾
    跟我說他有看到電視那一把槍是他的，是一個綽號叫「阿華」的人向他借的云云
    。經查：（一）本件因有民眾檢舉台北縣中和市○○路一八０號（經警查證應為
    一八二號之誤）十四樓，為竹聯幫孝堂堂口，丙○○為堂主，該址在從事販賣毒
    品及持有槍枝，台北市政府警察局松山分局於八十八年七月二十六日十五時五十
    分許，前往上址搜索，於該址天花板上查獲仿ＣＯＬＴ廠半自動手槍製造之四五
    手槍一枝（含彈匣一個）、子彈四發，於鞋櫃內查獲安非他命淨重０．五公克、
    吸食器一個，於床邊衣架上查獲制式警棍一支等物。以上事實有台北市政府警察
    局松山分局執行逕行搜索結果報告書、搜索扣押證明筆錄各一件附卷可稽，且經
    證人即當日負責執行搜索之警員林清山結證在卷。（二）次查，前揭扣案手槍經
    鑑驗結果，認係仿ＣＯＬＴ廠半自動手槍製造之玩具手槍更換土造金屬槍管改造
    而成之改造手槍，機械性能良好，可擊發適用子彈，認具殺傷力；扣案之子彈四
    發，認均係由玩具子彈改造而成（具直徑約六公釐之金屬彈頭），經採樣一顆試
    射，可擊發，認具殺傷力等情，復有內政部警政署刑事警察局八十八年八月二日
    刑鑑字第七四五八一號鑑驗通知書一份附卷可稽，並有改造手槍一支及子彈四發
    扣案足資佐證。（三）其次，證人乙○○本院審理中固結證稱：「我在被捉之前
    碰到綽號鐵牛之人，他跟我說小寶（即丙○○）被削，在天花板查到一把槍枝有
    四顆子彈，槍是四五的，他問我槍是不是我這邊出去的，後來我在八十八年九月
    七日因槍砲案被羈押看守所，在中央台碰到小寶，跟他說他被查扣的槍枝可能是
    我那邊出去的，該把槍是小哥買的，請人車通槍管寄放在我那裡，後來小哥拿走
    」等語，惟經本院於八十九年六月二十二日及同年七月六日先後二次質以該把槍
    有何特徵，乙○○均證稱：該把槍是四五手槍、黑色、子彈四發，在槍管處是焊
    接，槍把兩側是木板材質，顏色是淡咖啡色。然查扣案之槍枝，槍把兩側為塑膠
    材質，顏色為黑色，有扣案之槍枝可證，核與證人乙○○所指稱之特徵並不符合
    ，是乙○○之證詞並無法證明扣案槍枝乃綽號「小哥」所有之物。嗣經本院告知
    乙○○扣案槍枝握把兩側材質及顏色與其所供均不符合，並提示槍枝供其辨識，
    乙○○乃改口供稱：我搞錯了，我那裡有三把槍，我自己案子的那把才是淡咖啡
    色握把，這把是小哥帶出去的云云，顯係迴護被告之詞，不足採信。（四）辯護
    意旨另以被告於八十八年九月六日警訊筆錄中，曾就本件查扣改造槍彈之來源，
    供稱可能是「甲○」在被告家中浴室洗澡時，將槍枝、子彈放在浴室天花板上，
    然後離開被告租屋處後才去報警，且乙○○於偵查中亦證明該槍係他交給「小哥
    」的，則「小哥」是否即為「甲○」應查明；且警察於搜索被告住所當時所持搜
    索票所記載處所為中和市○○路一八０號十四樓，並非被告之住所，竟擅自「權
    宜」就被告位於中和市○○路一八二號十四樓為之，搜證程序難謂為適法云云。
    惟查：綽號「小哥」之人並非被告指稱之「甲○」其人，此業經本院提示甲○之
    口卡及相片供乙○○辨認無訛。又本件搜索票原記載應加搜索之處所，固係「台
    北縣中和市○○路一八０號十四樓」，經台北市政府警察局松山分局警員前往現
    場時，始發現地址錯誤，而請示檢察官，經檢察官准予逕行搜索，並補發搜索票
    在案，此業經證人林清山結證在卷，且有台灣板橋地方法院檢察署檢察官搜索票
    、台北市政府警察局松山分局執行逕行搜索結果報告書各一件在卷可憑。是本件
    之搜索程序尚難認有何不適法。前揭辯護意旨尚非可採。（五）綜上所述，被告
    雖堅稱前揭槍枝、子彈為他人栽贓所放，惟證人乙○○所指稱之槍枝特徵與本件
    扣案槍枝之特徵並不相符，其證言自不能證明扣案槍枝屬綽號「小哥」所有之物
    。按查獲地乃一出租套房，僅有一房間，雖偶有他人出入，但由被告一人居住，
    業據被告自承在卷，被告既不能證明扣案槍枝、子彈為他人栽贓所放，自係屬被
    告所有之物，並揭所辯非可採信。本件事證明確，被告犯行洵堪認定。
二、核被告持有槍枝之所為，係犯槍砲彈藥刀械管制條例第十一條第四項之未經許可
    持有可發射子彈具有殺傷力之槍枝罪；持有子彈之所為，係犯同條例第十二條第
    四項未經許可持有子彈罪。被告一行為觸犯前開二項罪名，應依刑法第五十五條
    想像競合犯之規定，從較重之未經許可持有可發射子彈具有殺傷力之槍枝罪處斷
    。被告有事實欄所載之前科，有台灣高等法院檢察署刑案紀錄簡覆表一紙附卷可
    按，其於有期徒刑執行完畢後，五年內再犯有期徒刑以上之本件各罪，為累犯，
    依法加重其刑。爰審酌被告之品性、犯罪之動機、目的、手段，持有槍枝、子彈
    對治安之危害程度及犯罪後之態度等一切情狀，量處如主文所示之刑，並諭知罰
    金易服勞役之折算標準。
三、扣案仿ＣＯＬＴ廠半自動手槍製造之四五手槍一枝（含彈匣一個、槍枝管制編號
    0000000000號）、子彈三發，係違禁物，應依刑法第三十八條第一項
    第一款之規定沒收之。另子彈一發業經鑑定機關採樣試射而滅失，爰不予宣告沒
    收。
據上論斷，應依刑事訴訟法第二百九十九條第一項前段，槍砲彈藥刀械管制條例第十
一條第四項、第十二條第四項、刑法第十一條前段、第五十五條、第四十七條、第四
十二條第二項、第三十八條第一項第一款、罰金罰鍰提高標準條例第二條、現行法規
所定貨幣單位折算新台幣條例第第二條，判決如主文。
本案經檢察官鄭嘉欣到庭執行職務
中    華    民    國      八十九      年      七      月      二十      日
                                      臺灣板橋地方法院刑事第一庭
                                          法  官  毛崑山
右正本證明與原本無異。
如不服本判決，應於判決送達後十日內，向本院提出上訴狀。
                                          書記官  章宏萱
中    華    民    國      八十九      年      七      月      二十一    日


司法院資訊處製作；財團法人民間司法改革基金會備份。
